【裁判字號】    98,再易,3
【裁判日期】    990129
【裁判案由】    債務人異議之訴
【裁判全文】
臺灣雲林地方法院民事裁定               98年度再易字第3號
上  訴  人  甲○○
被  上訴人  乙○○
上列當事人間債務人異議之訴事件，上訴人對於民國98年11月2
6 日本院98年度再易字第3 號民事判決提起「飛躍上訴」，本院
裁定如下：
    主  文
上訴駁回。
    理  由
一、本件上訴意旨略以：本院98年度簡上字第22號民事判決有漏
    未審酌證物之違法，經上訴人提起再審，詎原審不查竟予以
    判決駁回，為此提起「飛躍上訴」云云。
二、按再審為前訴訟之再開或續行，故對於不得上訴於第三審之
    事件，以有重要證據漏未斟酌，提起再審之訴所為判決，仍
    屬不得上訴。有最高法院55年台抗字第491 號判例意旨可資
    參照。
三、次按對於簡易訴訟程序之第二審裁判，其上訴利益逾民事訴
    訟法第466 條所定之額數者，當事人僅得以其適用法規顯有
    錯誤為理由，逕向最高法院提起上訴或抗告；又對於財產權
    訴訟之第二審判決，如因上訴所得受之利益不逾新台幣1,00
    0,000 元者，不得上訴。前項所定數額，司法院得因情勢需
    要，以命令減至新台幣500,000 元，或增至1,500,000 元。
    有民事訴訟法第436 條之2 第1 項、第466 條第1 項、第3
    項分別明文規定。
四、經查，本院98年度簡上字第22號民事判決，核上訴人所得受
    之利益，顯然未逾新台幣1,500,000 元，屬不得上訴最高法
    院之事件，是依上規定及判例意旨，上訴人本不得對原再審
    判決提起上訴而仍提起，於法自屬無據，而應予以駁回。
五、末按再審之訴，法院認無再審理由，判決駁回後，不得以同
    一事由，對於原確定判決或駁回再審之訴之確定判決，更行
    提起再審之訴。為民事訴訟法第498 條之1 所明定。蓋再審
    之目的，原在匡正確定終局判決之不當，以保障當事人之權
    益，為避免當事人以同一事由對於原確定判決或駁回再審之
    訴之確定判決，一再提起再審之訴，致浪費司法資源，自應
    限制當事人以同一事由而重複提起再審之訴，此觀同條規定
    之立法理由甚明。
六、本件就上訴人所提出之上訴狀觀之，其主張之事由業為其於
    本院98年度簡上字第22號民事確定判決聲請再審時所主張，
    並經原再審判決認無再審理由駁回在案等情，有本院依職權
    調閱上揭案卷查明無誤。職故，上訴人提起本件上訴，縱認
    係就原再審判決聲請再審，惟其猶以同一再審事由，對於原
    再審判決，更行聲請再審，核與上開規定不合，亦應不予准
    許。
七、綜上所述，本件上訴人明知稅捐機關核定、補核定之稅額及
    對造當事人為其代墊之金額等均已明確，上訴人因對造當事
    人不願意和解，並減少請求代墊之金額、訴訟費用、執行程
    序等費用，致心有不服，乃一再重複引用前詞，冀以阻止執
    行程序，上訴人似有誤解、誤用相關規範，然不能因此而謂
    其本件「飛躍上訴」於法有據，自應駁回其上訴。
八、爰裁定如主文。
中    華    民    國    99    年    1     月    29    日
                  民事第一庭    審判長法  官  紀文勝
                                      法  官  邱瑞裕
                                      法  官  黃玉清
以上正本係照原本作成。
本裁定不得抗告。
中    華    民    國    98    年    1     月    29    日
                                      書記官  林美鳳

司法院資訊處製作；財團法人民間司法改革基金會備份。
